【裁判字號】    89,訴,106
【裁判日期】    890328
【裁判案由】    偽造文書
【裁判全文】
台灣士林地方法院刑事判決                          八十九年度訴字第一六號
    公  訴  人  臺灣士林地方法院檢察署檢察官
    被      告  乙○○
右列被告因偽造文書案件，經檢察官提起公訴（八十九年度偵字第六○三號），本院
判決如左：
    主  文
乙○○行使偽造私文書，足以生損害於公眾及他人，處有期徒刑月。內政部警政署
公路警察局公警局字第0000000號舉發違反道路交通管理事件通知單上偽造
之「甲○○」之署押共枚均沒收。
    事  實
一、乙○○於民國八十三年四月五日下午六時八分許，駕駛車號ＩＣ－七二八二號自
    小客車，行經國道一號公路南向十八公里處時，因違規行駛路肩為巡邏警員攔查
    取締，乙○○因恐無照駕駛受罰，竟冒用甲○○之名義，於內政部警政署公路警
    察局公警局字第0000000號舉發違反道路交通管理事件通知單之「收受
    通知聯者簽章」欄內偽簽「甲○○」之署押（通知單一式四聯，以複寫製作，通
    知聯、移送聯、迴覆聯、存查聯內均有甲○○之署押，共四枚），以表示收受該
    舉發違反道路交通管理事件通知單，而偽造具有收據性質之私文書後，再交回取
    締員警而持以行使，足以生損害於甲○○本人及警政機關對於道路交通管理之正
    確性。嗣甲○○本人接獲前開違規通知書後，經向台北區監理所提出申訴而循線
    查悉上情。
二、案經國道公路警察局第一警察隊報告臺灣士林地方法院檢察署檢察官偵查起訴。
    理  由
一、右揭犯罪事實，迭據被告乙○○於警訊、偵查及本院審理時坦承不諱，並經證人
    甲○○到庭證述綦詳，復有內政部警政署公路警察局公警局字第000000
    0號舉發違反道路交通管理事件通知單乙紙在卷可按，被告自白與事實相符，堪
    予採信。本件事證明確，被告犯行洵堪認定，應依法論科。
二、按被告乙○○在舉發違反道路交通管理事件通知單之「收受通知聯者簽章」欄內
    偽造甲○○之署押，即係表示已收到該通知單之意思，其復交回員警處理，顯係
    對於該文書內容有所主張（即主張係由甲○○收受該通知單），使人誤認違規者
    係甲○○，足以生損害於甲○○及警政機關對於道路交通管理之正確性。核其所
    為，係犯刑法第二百十六條、第二百十條之行使偽造私文書罪。又被告偽造署押
    之行為係偽造私文書之階段行為，而偽造私文書之低度行為已為行使偽造私文書
    之高度行為所吸收，均不另論罪。爰審酌被告之品行、生活狀況、及其犯罪之動
    機、目的係為規避違規罰鍰，始以甲○○名義簽收交通違規通知單，所生危害尚
    屬輕微，且事後已繳清罰鍰，與其犯罪後坦承犯行，尚知悔悟等一切情狀，量處
    如主文所示之刑。
三、內政部警政署公路警察局公警局字第0000000號舉發違反道路交通管理
    事件通知單上偽造之「甲○○」署押共四枚（通知單一式四聯，其中通知聯及存
    查聯雖未扣案，惟無證據證明業已滅失，仍應依法宣告沒收），不問屬於犯人與
    否，均應依刑法第二百十九條之規定宣告沒收。
據上論斷，應依刑事訴訟法第二百九十九條第一項前段，刑法第二百十六條、第二百
十條、第二百十九條，判決如主文。
本案經檢察官繆卓然到庭執行職務
中      華      民      國    八十九    年      三      月    二十八    日
                                  台灣士林地方法院刑事第一庭
                                          法  官
如不服本判決，應於判決送達後十日內，向本院提出上訴狀。
附錄本案論罪科刑法條全文：
刑法第二百十六條、第二百十條


司法院資訊處製作；財團法人民間司法改革基金會備份。
